【裁判字號】    96,交訴,108
【裁判日期】    970131
【裁判案由】    公共危險
【裁判全文】
臺灣臺南地方法院刑事判決             96年度交訴字第108號
公  訴  人  臺灣臺南地方法院檢察署檢察官
被      告  甲○○
選任辯護人  林彥百律師
上列被告因公共危險等案件，經檢察官提起公訴（96度偵字第70
07號），被告於準備程序進行中為有罪之陳述，經本院合議庭裁
定由受命法官獨任進行簡式審判程序後，判決如下：
    主  文
甲○○駕駛動力交通工具肇事，致人死、傷而逃逸，處有期徒捌
月，減為有期徒刑肆月，如易科罰金，以新台幣壹仟元折算壹日
，緩刑貳年。
    事  實
一、甲○○於民國95年9月22日中午12時10分許，駕駛車牌號碼6
    080－LE號自用小客車，沿臺南縣歸仁鄉○市村○○○路○
    段由北往南方向行駛，途經該路與中正三街之交岔路口，突
    有不明人士騎乘不詳車牌號碼之機車自其左側即由東北往西
    南方向駛入快車道，甲○○見狀遂緊急煞車，以致行駛於同
    向後方由楊連生騎乘且搭載丁○○之車牌號碼YLL－738號重
    型機車，因煞車不及而追撞甲○○之自用小客車，造成楊連
    生及丁○○人、車倒地，楊連生因此受有第一、第二頸椎骨
    折之傷害，丁○○則因而受有頭部外傷、額頭擦傷、左手擦
    傷等傷害，而楊連生經送醫急救後，仍因傷重不治死亡（甲
    ○○所涉過失致死及過失傷害部分，另為不起訴之處分）。
    詎甲○○明知駕駛動力交通工具肇事致人死、傷，應停車對
    楊連生、丁○○採取必要救護措施，及留置現場等待警方前
    往處理，以釐清責任，竟基於肇事逃逸之犯意，旋即駕車駛
    離現場而逃逸，嗣經警循線查獲而得知上情。
二、案經楊連生之妻丙○○○訴請臺南縣警察局歸仁分局報請臺
    灣臺南地方法院檢察署檢察官偵查起訴。
    理  由
一、程序方面─
  (一)按除被告所犯為死刑、無期徒刑、最輕本刑為3 年以上有期
    徒刑之罪或高等法院管轄第一審案件者外，於法院行準備程
    序進行中，被告先就被訴事實為有罪之陳述時，審判長得告
    知被告簡式審判程序之旨，並聽取當事人、代理人、辯護人
    及輔佐人之意見後，裁定進行簡式審判程序；且受命法官行
    準備程序，與法院或審判長有同一之權限，刑事訴訟法第27
    3條之1第1項及279條第2項前段分別定有明文。本件被告甲
    ○○所為係犯死刑、無期徒刑、最輕本刑為3年以上有期徒
    刑以外之罪，其於準備程序中就被訴事實為有罪之陳述，經
    受命法官告知簡式審判程序之旨，並聽取公訴人、被告之意
    見後，本院認為適宜由受命法官獨任進行簡式審判程序。
  (二)簡式審判程序之證據調查，不受刑事訴訟法第159條第1項、
    第161條之2、第161條之3、第163條之1及第164條至第170條
    規定之限制，亦為同法第273條之2所明文。是此，道路交通
    事故現場圖、道路交通事故調查報告表(一)、(二)、國立成功大
    學醫學院附設醫院診斷證明書、臺灣臺南地方法院檢察署勘
    驗筆錄、驗斷書及相驗屍體證明書、臺灣臺南地方法院檢察
    署勘驗肇事現場監視器錄影光碟筆錄各1份，及現場照片16
    幀、相驗照片11幀、錄影光碟擷取畫面照片11幀，本院自可
    採為證據，先此敘明。
二、認定犯罪事實所憑證據及理由─
  (一)上開犯罪事實，據被告迭於檢察官偵訊中及本院審理時供承
    不諱（參偵查卷第36頁至第37頁、第65頁、第92頁，本院96
    年7月18日準備程序筆錄及96年10月19日、97年1月22日審判
    筆錄），並有道路交通事故現場圖、道路交通事故調查報告
    表(一)、(二)、國立成功大學醫學院附設醫院診斷證明書、臺灣
    臺南地方法院檢察署勘驗筆錄、驗斷書及相驗屍體證明書、
    臺灣臺南地方法院檢察署勘驗肇事現場監視器錄影光碟筆錄
    各1份，及現場照片16幀、相驗照片11幀、錄影光碟擷取畫
    面照片11幀，與被告供述內容互核無異，足認被告自白確與
    事實相符。
  (二)被告於本件交通事故發生後，未停車對傷者採取必要救護措
    施，旋續駕車離去，足認其有肇事逃逸之故意，要為明灼。
  (三)綜上所述，本案事證明確，被告駕駛動力交通工具肇事，致
    人死、傷而逃逸之犯行，堪以認定。
三、論罪科刑之理由─
  (一)核被告所為，係犯刑法第185條之4駕駛動力交通工具肇事致
    人於死、傷而逃逸罪。
  (二)本院審酌被告明知後方由楊連生所騎乘搭載丁○○之車牌號
    碼YLL－738號重型機車，因煞車不及而追撞其所駕駛之自用
    小客車而人、車倒地受傷，竟於肇事後未協助救護、旋即逃
    逸，罔顧他人生命、身體，惡性非輕，惟念其於事後坦承犯
    行，且已與被害人家屬就民事損害賠償事宜達成和解，有告
    訴人提出和解書1份附卷可稽，犯後態度尚稱良好，且除本
    件案件外，並無其他刑事之犯罪紀錄，素行尚佳等一切情狀
    ，量處如主文所示之刑。
  (三)又被告犯罪之時間，係在96年4月24日之前，且所犯罪名又
    非中華民國96年罪犯減刑條例第3條所列不得減刑之範圍，
    應依同條例第2條第1項之規定，應減其宣告刑期2分之1，並
    諭知易科罰金之折算標準。
  (四)另被告前未曾受有期徒刑以上刑之宣告，復有臺灣高等法院
    被告全國前案紀錄表1紙在卷可按，其經此教訓，當知謹慎
    ，信無再犯之虞，本院認所宣告之刑，以暫不執行為適當，
    併諭知緩刑2年，以勵自新。
四、適用之法律─
  (一)刑事訴訟法第299條第1項前段、第273條之1第1項。
  (二)刑法第185條之4、第41條第1項、刑法施行法第1條之1、第7
    4條第1項1款。
  (三)中華民國96年罪犯減刑條例第2條第1項第3款、第7條、第9
    條。
本案經檢察官乙○○到庭執行職務。
中    華    民    國    97    年    1     月    31    日
                  交通法庭  法  官  陳淑勤
以上正本證明與原本無異。
如不服本判決應於收受本判決後10日內向本院提出上訴書狀，並
應敘述具體理由。如未敘述上訴理由者，應於上訴期間屆滿後20
日內向本院補提理由書狀（均須按他造當事人之人數附繕本）「
切勿逕送上級法院」。
                            書記官  陳金堂
中    華    民    國    97    年    1     月    31    日
附錄本判決論罪科刑法條全文：
刑法第185條之4
  駕駛動力交通工具肇事，致人死傷而逃逸者，處6 月以上5 年
  以下有期徒刑。


司法院資訊處製作；財團法人民間司法改革基金會備份。
